【裁判字號】    95,訴,556
【裁判日期】    950815
【裁判案由】    毒品危害防制條例
【裁判全文】
臺灣桃園地方法院刑事判決               95年度訴字第556號
公  訴  人  臺灣桃園地方法院檢察署檢察官
被      告  甲○○
                      4號
上列被告因違反毒品危害防制條例案件，經檢察官提起公訴（95
年度毒偵緝字第73號），被告於本院準備程序進行中，就被訴事
實為有罪之陳述，經本院告知簡式審判程序意旨，並聽取公訴人
及被告之意見後，本院合議庭裁定由受命法官獨任依簡式審判程
序審理，並判決如下：
    主  文
甲○○連續施用第一級毒品，處有期徒刑捌月。
    事  實
一、甲○○曾因施用毒品案件，經本院於民國90年10月19日，以
    90年度毒聲字第3192號裁定送觀察勒戒後，認有繼續施用毒
    品之傾向，再經臺灣桃園地方法院檢察署檢察官聲請本院於
    91年1 月14日，以91年度毒聲字第81號裁定送強制戒治，嗣
    於91年6 月14日，經本院以91年毒聲字第1685號裁定停止戒
    治並付保護管束，於91年7 月1 日出所，惟其後經臺灣桃園
    地方法院檢察署檢察官聲請本院於91年9 月26日，以91年度
    毒聲字第2778號裁定撤銷停止戒治，而於93年6 月20日經戒
    治期滿，於93年6 月21日執行完畢出所。詎甲○○猶不知惕
    勵，竟基於施用第一級毒品之概括犯意，自93年9 月中旬某
    日起至93年10月27日下午某時止，連續在其位於桃園縣蘆竹
    鄉○○村○ 鄰○○路649 巷4 號之住處、其友人位於桃園縣
    桃園市○○路某處之住處等處，以使用其所有之注射針筒注
    射（未扣案）之方式，施用第一級毒品海洛因多次。嗣於93
    年10月27日23時許，為警在桃園縣龜山鄉○○○路123 號桃
    園縣政府警察局龜山分局，對其採集尿液送驗後呈嗎啡陽性
    始悉上情。
二、案經桃園縣政府警察局龜山分局報告臺灣桃園地方法院檢察
    署檢察官偵查起訴。
    理  由
一、程序部分：本件被告甲○○所犯係死刑、無期徒刑或最輕本
    刑為三年以上有期徒刑以外之罪，亦非屬臺灣高等法院管轄
    第一審之案件，其於準備程序中就被訴事實為有罪之陳述，
    經本院告知簡式審判程序之旨，並聽取當事人意見後，經本
    院合議庭依刑事訴訟法第273 條之1 第1 項規定裁定由受命
    法官獨任進行簡式審判程序，合先敘明。
二、訊據被告甲○○對於上揭時、地，其連續施用第一級毒品海
    洛因多次之事實坦承不諱，又經將被告於93年10月27日23時
    許為警所採集之尿液送驗，結果呈嗎啡陽性反應，有昭信科
    技顧問股份有限公司於93年12月15日出具之濫用藥物陽性檢
    體檢驗報告1 紙附卷可稽，是認被告上開任意性自白，應與
    事實相符，堪以採信。本件事證明確，被告上揭犯行足可認
    定，應依法論科。
三、刑法及刑法施行法部分條文業經修正公布，並均於95年7 月
    1 日施行。修正後刑法第二條第一項之規定，係規範行為後
    法律變更所生新舊法律比較適用之準據法，於修正後刑法施
    行後，應適用修正後刑法第二條第一項規定之從舊從輕之原
    則為比較；修正後刑法第二條第二項，則為同條第一項之特
    別規定，於修正後刑法施行後，關於非拘束人身自由之保安
    處分，應依修正後刑法第二條第二項之規定，適用裁判時之
    法律。又修正後刑法第三十五條，乃刑之重輕之法定次序與
    標準，應適用裁判時之修正後刑法第三十五條之規定。修正
    後刑法第二條第一項係採從舊從輕原則，適用最有利於行為
    人之法律。既曰法律，自較刑之範圍為廣；除法律有特別規
    定者（如修正後刑法第二條第二項非拘束人身自由之保安處
    分適用裁判時法，又如修正後刑法施行法第三條之一第三項
    、第六條之一、第九條之三規定之情形），應依其規定；或
    事關執行之緩刑之宣告，或犯罪在刑法修正施行前，自首在
    刑法施行後之自首部分，或程序之規定（程序從新，如刑法
    第四十條沒收宣告之程序規定），應適用裁判時之修正後刑
    法之規定外；依修正後刑法第二條第一項比較時，應就罪刑
    有關之共犯、未遂犯、連續犯、牽連犯、結合犯，以及累犯
    加重，自首減輕暨其他法定加減原因（如身分加減）與加減
    例等一切情形，綜其全部之結果而為比較後，整個之適用，
    不能割裂而分別適用有利益之條文。關於易科罰金之折算標
    準、易服勞役之折算標準及期限、罰金與死刑是否併予執行
    、多數有期徒刑定應執行之刑時之最高刑期之限制等之修正
    ，事涉行為人易刑折算標準金額之多寡與期限之長短及定執
    行刑時能否就罰金刑併予執行或有期徒刑定應執行之刑時最
    高度之限制，亦均屬應依修正後刑法第二條第一項比較適用
    法律之範圍。拘束人身自由之保安處分，並非屬修正後刑法
    第二條第二項規定應適用裁判時法之範圍，除有特別規定者
    外，亦屬應依修正後刑法第二條第一項比較適用法律之範圍
    ；從刑附屬於主刑，除法律有特別規定者外，依主刑所適用
    之法律（以上參考最高法院95年5 月23日刑事庭第8 次會議
    決議及最高法院24年上字第4634號、24年上字第5292號、27
    年上字第2615號判例）。查被告行為後，刑法第56條連續犯
    之規定，業於94年1 月7 日修正刪除，同年2 月2 日經總統
    公布，並於95 年7月1 日施行，則被告之犯行，因行為後刑
    法業已刪除連續犯之規定，此刪除雖非犯罪構成要件之變更
    ，但顯已影響行為人刑罰之法律效果，自屬法律有變更，而
    本件被告於刑法修正前所犯之數次施用第一級毒品罪，依修
    正後刑法應各別多次論斷之結果（即數罪併罰），其刑度顯
    較修正前應依刑法第56條之規定一連續施用毒品罪為重，經
    比較新、舊法結果，修正後規定並未較有利於行為人，則應
    依修正後刑法第2 條第1項 前段規定，適用行為時（即修正
    前）之法律。
四、核被告甲○○所為，係犯毒品危害防制條例第10條第1 項之
    施用第一級毒品罪。被告非法持有第一級毒品海洛因，進而
    施用，其持有之低度行為應被施用之高度行為所吸收，不另
    論其非法持有第一級毒品之罪。又被告先後多次施用第一級
    毒品海洛因之犯行，時間緊接，犯罪構成要件相同，顯係基
    於概括犯意為之，為連續犯，應依修正前刑法第56條之規定
    以一罪論，並加重其刑。查被告曾因施用毒品案件，經本院
    於90年10月19日，以90年度毒聲字第3192號裁定送觀察勒戒
    後，認有繼續施用毒品之傾向，再經臺灣桃園地方法院檢察
    署檢察官聲請本院於91年1 月14日，以91年度毒聲字第81號
    裁定送強制戒治，嗣於91年6 月14日，經本院以91年毒聲字
    第1685號裁定停止戒治並付保護管束，於91年7 月1 日出所
    ，惟其後經臺灣桃園地方法院檢察署檢察官聲請本院於91年
    9 月26日，以91年度毒聲字第2778號裁定撤銷停止戒治，而
    於93年6 月20日經戒治期滿，於93年6 月2 日執行完畢出所
    ，有臺灣高等法院被告前案紀錄表1 紙附卷可佐，其於上開
    強制戒治期滿執行完畢後，5 年內再犯毒品危害防制條例第
    10條第1 項之罪，是依毒品危害防制條例第23條第2 項之規
    定，應予依法追訴。爰審酌被告前經本院裁定送觀察、勒戒
    ；強制戒治執行完畢後，仍不知悔改、警惕，猶繼續施用毒
    品，本不宜寬貸，及其素行、施用之期間、次數，惟念及此
    乃自戕行為、被告犯後已坦承悔悟等一切情狀，量處如主文
    所示之刑。至被告所有供其犯本件施用第一級毒品罪所用之
    注射針筒，並未扣案，且該注射針筒前為被告所丟棄而滅失
    一情，業經被告於本院審理中供述明確在卷，是已無沒收之
    必要，爰不宣告沒收之。
五、公訴意旨雖認被告自93年6 月22日起至93年10月27日為警採
    尿時回溯26小時內止，連續施用第一級毒品海洛因多次，惟
    查，茲蒞庭檢察官於本院審理時已當庭就被告於93年6 月22
    日至93年9 月中旬某日前所為施用第一級毒品部分之犯行加
    以減縮，是就該經減縮之犯罪事實，本院自不再加以審理。
六、末查，被告雖於本院審理中另自白其93年10月27日下午某時
    後至95年7 月18日下午某時止，有施用第一級毒品海洛因之
    犯行，惟此部分犯罪事實未據起訴，且除被告上開自白外，
    尚乏積極證據足以證明被告有此部分之犯行，是本院無從併
    予審究，附此敘明。
據上論斷，應依刑事訴訟法第273 條之1 第1 項、第299 條第1
項前段，毒品危害防制條例第10條第1 項，修正前刑法第11條前
段，修正後刑法第2 條第1 項前段，修正前刑法第56條，判決如
主文。
本案經檢察官張啟聰到庭執行職務。
中    華    民    國    95    年    8     月    15    日
                              刑事第十二庭法  官  王美玲
以上正本證明與原本無異。
如不服本判決，應於判決送達後10日內向本院提出上訴狀 (應附
繕本)， 上訴於臺灣高等法院。
                                          書記官  吳玉蘭
中    華    民    國    95    年    8     月    15    日
附錄本案論罪科刑法條：
毒品危害防制條例第10條第1 項
施用第一級毒品者，處六月以上五年以下有期徒刑。


司法院資訊處製作；財團法人民間司法改革基金會備份。
